【裁判字號】    89,交易,192
【裁判日期】    890921
【裁判案由】    過失傷害
【裁判全文】
臺灣雲林地方法院刑事判決                        八十九年度交易字第一九二號
    公  訴  人  臺灣雲林地方法院檢察署檢察官
    被      告  丙○○
右列被告因過失傷害案件，經檢察官提起公訴（八十九年度偵字第二九五四號），本
院判決如左：
    主  文
丙○○因過失傷害人致重傷，處有期徒刑柒月。
    事  實
一、丙○○於民國（下同）八十八年十一月四日凌晨，無照（駕照被吊扣）駕駛車號
    Ｈ五－六八一七號自用小客車，沿嘉義市○○路（北往南方向）行駛，於當日凌
    晨四時五十分許，行經嘉義市○○路與博東路設有閃光紅燈之交岔路口處，丙○
    ○原應注意該路段車速限制為時速四十公里，且遇有閃光紅燈，車輛應減速接近
    ，先暫停於交岔路口前，讓幹道車先通行後認為安全時，方可續行，而依當時情
    況，天候晴、路面乾燥無缺陷、無障礙物，別無不能注意之情事，詎丙○○竟疏
    未注意仍以時速約一百一十公里之車速超速前進，並闖越該交岔路口，適有甲○
    ○駕駛車號ＲＬ－八二五六自小客貨車沿博東路（東往西方向）穿越該交岔路口
    ，且已行經丙○○之行車車道，丙○○見狀煞避不及致其車頭撞擊甲○○車輛之
    右前側車身，甲○○因而受有挫傷性硬腦膜上出血，左手臂神經叢損傷，左手肩
    關節及肘關節無力、左腳踝關節無力，而受有上開肢體機能毀敗之重傷害。
二、案經告訴人甲○○告訴嘉義市警察局第二分局報告臺灣嘉義地方法院檢察署呈請
    臺灣高等法院台南分院檢察署檢察長令轉臺灣雲林地方法院檢察署檢察官偵查起
    訴。
     理  由
一、訊據被告丙○○對於右揭時地無駕駛執照駕車發生車禍致甲○○受重傷之事實坦
    承不諱，惟辯稱：伊當時時速只有七、八十公里，看見告訴人甲○○之車即踩煞
    車，是告訴人之車右側來撞伊駕駛座前方云云。然查：右揭犯罪事實業據告訴人
    於警訊、偵查及本院審理中指訴綦詳，並經證人乙○○即現場處理警員到庭結稱
    撞擊點明確，復有道路交通事故調查報告表、現場照片、車輛照片在卷足參，依
    現場圖顯示之刮地痕及車輛油漬、碎片、及被告車輛之煞車痕觀之，顯然告訴人
    之上開車輛已行經上開交岔路口並通過被告之行車道，又依車輛撞擊點觀之，告
    訴人受撞擊之部位係在右側車門及前輪上方，而被告之撞擊部位係在車頭保險桿
    全部及左前方上方，均足認係被告衝撞告訴人之車無疑，且被告於警訊偵查中業
    自白當時車速係時速一百一十公里，核與現場煞車痕達十九˙五公尺之情形相符
    ，其上開所辯，顯然無據。又告訴人因本件車禍而受有挫傷性腦硬上出血、左側
    臂神經叢損傷，導致左手肩關節及肘關節無力、左腳踝關節無力，肢體因而殘障
    之事實，有驗傷診斷證明書、勞工保險殘廢診斷書、身心障礙手冊影本在卷足稽
    ，可見已達上開肢體機能毀敗之重傷害程度。則按行車速度，依標誌規定，無標
    誌在市區道路，時速不得超過四十公里，在郊外道路不得超過六十公里；車輛行
    車遇閃光紅燈，應減速接近，先停止於交岔路口前，讓幹線道車優先通行後認為
    安全時，方得續行，道路交通規則第九十三條第一項第一款、道路交通標誌標線
    號誌設置規則第二一一條第一項第二款分別定有明文，被告身為汽車駕駛人，自
    負有上開義務，且依當時情況，天候晴、路面乾燥無缺陷、無障礙物，該路段之
    車速限制為時速四十公里等事實，均有上開調查報告表可按，而別無不能注意之
    情事，被告丙○○竟疏未注意而煞車不及肇事，其有過失至明，此經台灣省嘉雲
    區車輛行車事故鑑定委員會鑑定結果，亦持相同之認定，有該委員會函文及鑑定
    意見書在卷可詳。而告訴人甲○○之重傷係因本件車禍而造成，前已述及，是其
    重傷與被告之過失間有相當因果關係無疑，綜上，本件事證明確，被告犯行堪以
    認定，自應依法論科。
二、核被告丙○○所為，係犯刑法第二百八十四條第一項後段之過失致重傷罪。公訴
    意旨雖認被告所為，係犯同條項前段之過失傷害罪，尚有未洽，惟起訴法條毋庸
    變更。被告無駕駛執照駕車（雖是吊扣駕照駕車仍同無照駕車）致人受傷，應依
    道路交通管理處罰條例第八十六條第一項之規定加重其刑。又被告於肇事後即向
    坦承為肇事者之情，為證人乙○○到庭結稱屬實，惟其於偵查中逃匿而遭通緝，
    且經緝獲到案，有通緝書等在卷可憑，難認其有靜候裁判之事實，自不得以自首
    論。爰審酌被告之過失程度相當嚴重，犯後又矢口否認犯行，且均未對告訴人作
    任何賠償，足見並無悔意，及告訴人所受之重傷甚重，並因此喪失工作能力等一
    切情狀，量處如主文所示之刑。
據上論斷，應依刑事訴訟法第二百九十九條第一項前段，道路交通管理處罰條例第八
十六條第一項，刑法第二百八十四條第一項後段，罰金罰鍰提高標準條例第一條前段
，判決如主文。
中      華      民      國    八十九    年      九      月    二十一    日
                                    臺灣雲林地方法院刑事第一庭
                                        法  官  侯  廷  昌
右正本證明與原本無異。
如不服本判決，應於判決送達後十日內向本院提出上訴狀( 應附繕本 )。
                                        書記官  李  清  龍
中      華      民      國    八十九    年      九      月    二十一    日
刑法第二百八十四條第一項後段
  因過失傷害人者，處六月以下有期徒刑、拘役或五百元以下罰金，致重傷者，處一
  年以下有期徒刑、拘役或五百元以下罰金。
  從事業務之人，因業務上之過失傷人害者，處一年以下有期徒刑、拘役或一千元以
 下罰金，致重傷者，處三年以下有期徒刑、拘役或二千元以下罰金。


司法院資訊處製作；財團法人民間司法改革基金會備份。
